【裁判字號】    98,審易,1787
【裁判日期】    990331
【裁判案由】    竊盜
【裁判全文】
臺灣桃園地方法院宣示判決筆錄        98年度審易字第1787號
公  訴  人  臺灣桃園地方法院檢察署檢察官
被      告  甲○○
            丙○○
            丁○○
上三人共同
指定辯護人  本院公設辯護人陳瑞明
上列被告因竊盜案件（起訴案號：98年度偵字第19758 號），於
中華民國99年3 月31日下午5 時許，在本院第十四法庭宣示判決
，出席職員如下：
          法  官  鍾雅蘭
          書記官  黃子祝
法官起立朗讀判決主文、犯罪事實要旨、處罰條文，及告以上訴
限制、期間並提出上訴狀之法院，且諭知記載其內容：
一、主  文：
    甲○○結夥三人攜帶兇器竊盜，共貳罪，均累犯，各處有期
    徒刑捌月。應執行有期徒刑捌月。扣案T 字板手、中心衝各
    壹支及水果剪貳支均沒收。
    丙○○結夥三人攜帶兇器竊盜，共貳罪，均累犯，各處有期
    徒刑柒月。應執行有期徒刑柒月。扣案T 字板手、中心衝各
    壹支及水果剪貳支均沒收。
    丁○○結夥三人攜帶兇器竊盜，共貳罪，各處有期徒刑陸月
    ，如易科罰金，均以新臺幣壹仟元折算壹日。應執行有期徒
    刑陸月，如易科罰金，以新臺幣壹仟元折算壹日。扣案T 字
    板手、中心衝各壹支及水果剪貳支均沒收。
二、犯罪事實要旨：
    甲○○前有下列犯行：(一)於民國95年間，因竊盜案件，經臺
    灣臺南地方法院以95年度簡字第3854號判處有期徒刑6 月確
    定；(二)同年間，因贓物案件，經臺灣臺中地方法院（下稱同
    院）以96年度中簡字第681 號判處有期徒刑3 月確定；(三)同
    年間，因妨害兵役治罪條例案件，經同院以96年度中簡字第
    537 號判處有期徒刑3 月確定；(四)96年間，因竊盜案件，經
    同院以96年度中簡字第610 號判處有期徒刑4 月確定；(五)95
    年間，因竊盜案件，經臺灣新竹地方法院以97年度易字第15
    8 號判處有期徒刑6 月減為有期徒刑3 月確定；(六)97年間，
    因竊盜案件，經同院以97年度易字第1744號判處有期徒刑8
    月確定；前開(一)至(四)之罪經同院以96年度聲減字第6185號裁
    定各減刑二分之一並定應執行有期徒刑7 月確定後，與前開
    (五)之罪刑復經臺灣新竹地方法院以97年度聲字第1559號裁定
    更定應執行有期徒刑9 月確定，再與前開(六)之有期徒刑8 月
    接續執行，甫於98年5 月17日執行完畢（於本案構成累犯）
    。丙○○前於96年間，因竊盜案件，經臺灣高等法院臺南分
    院以96年度上易字第527 號就5 次竊盜犯行判處應執行有期
    徒刑8 月確定，於97年10月7 日執行完畢（於本案構成累犯
    ）。詎其二人仍不知悔改，與丁○○共同基於意圖為自己不
    法所有之犯意聯絡，而為下列犯行：
    (一)於98年9 月9 日凌晨3 時10分許，由丙○○駕駛丁○○所
      有之車牌號碼3582 ─PS 號自用小客車，搭載甲○○及丁○○，至桃園縣桃園市○○街50號前，由甲○○持其三人
      共有、客觀上可供兇器使用之T 字板手1 支，丙○○、丁○○則分別在旁及留在車上把風之方式，竊取停放在上址
      路旁、為乙○○所有之車牌號碼5331─RN號自用小客車之
      車牌2 面得手。
    (二)甲○○、丙○○、丁○○竊得上開車牌2 面得手後，旋即
      將之換裝至上開車牌號碼3582─PS號自用小客車上，並駕
      駛該車沿路尋找另行下手行竊之目標，嗣於同日凌晨3 時
      30分許，行經桃園縣桃園市○○路與寶慶路口，見停放在
      路旁、為戊○○所有之車牌號碼1632 ─PE 號自用小客車
      較新穎，遂由甲○○下車，持其三人共有、客觀上可供兇
      器使用之中心衝1 支及水果剪2 支，擊破右前車窗玻璃，
      進入該車後剪斷電線，丙○○及丁○○則留在車上把風之
      方式竊取汽車音響1 台得手後，欲逃離現場之際，適巡邏
      員警發現渠等行跡可疑攔檢盤查，而於98年9 月9 日凌晨
      3 時45分在上址路口當場查獲，並扣得上開T 字板手、中
      心衝各1 支及水果剪2 支。
三、處罰條文：
    刑法第28條、第321 條第1 項第3 款、第4 款、第47條第1
    項、第41條第1 項前段、第51條第5 款、第38條第1 項第2
    款。
四、協商判決除有刑事訴訟法第455 條之4 第1 項第1 款於本訊
    問程序終結前，被告撤銷協商合意或檢察官撤回協商聲請者
    ；第2 款被告協商之意思非出於自由意志者；第4 款被告所
    犯之罪非第455 條之2 第1 項所定得以協商判決者；第6 款
    被告有其他較重之裁判上一罪之犯罪事實者；第7 款法院認
    應諭知免刑或免訴、不受理者情形之一，及違反同條第2 項
    「法院應於協商合意範圍內為判決；法院為協商判決所科之
    刑，以宣告緩刑或2 年以下有期徒刑、拘役或罰金為限」之
    規定者外，不得上訴。
五、如有前述例外得上訴之情形，又不服本件判決，得自收受判
    決送達後10日內，向本院提出上訴書狀，上訴於第二審法院
    。
中    華    民    國    99    年    3     月    31    日
                        刑事庭  法  官  鍾雅蘭
                                書記官  黃子祝
以上正本証明與原本無異。
                                書記官  何伊羚
中    華    民    國    99    年    4     月    1     日
附錄論罪科刑法條：
中華民國刑法第321 條（加重竊盜罪）
犯竊盜罪而有左列情形之一者，處6 月以上、5 年以下有期徒刑
：
一、於夜間侵入住宅或有人居住之建築物、船艦或隱匿其內而犯
    之者。
二、毀越門扇、牆垣或其他安全設備而犯之者。
三、攜帶兇器而犯之者。
四、結夥三人以上而犯之者。
五、乘火災、水災或其他災害之際而犯之者。
六、在車站或埠頭而犯之者。
前項之未遂犯罰之。

司法院資訊處製作；財團法人民間司法改革基金會備份。
